# 施工资质能否核算为无形资产

提问人：liufengwen 时间：2015-05-13 08:01:42
公司准备收购一市政工程公司，看中的为对方的施工资质，被收购方拥有的施工资质能否作为无形资产核算？是否符合准则的要求：“非同一控制下的企业合并中，购买方在对企业合并中取得的被购买方资产进行初始确认时，应当对被购买方拥有的但在其财务报表中未确认的无形资产进行充分辨认和合理判断，满足以下条件之一的，应确认为无形资产：　　(一)源于合同性权利或其他法定权利; (二)能够从被购买方中分离或者划分出来，并能单独或与相关合同、资产和负债一起，用于出售、转移、授予许可、租赁或交换。”

回答人：chenyiwei
被收购方拥有的资质，其公允价值能够可靠计量的，可在购买方合并报表层面于购买日初始确认为无形资产，同时调整商誉。

提问人：zengfengxia 时间：2015-05-14 10:39:12
这个资质无形资产应当如何考虑摊销年限？

回答人：chenyiwei
法律法规没有规定有效期限，或者虽有有效期但预计届时可以低成本续期的，可作为使用寿命不确定的无形资产。